臺灣屏東地方法院屏東簡易庭小額民事判決
111年度屏小字第202號
原      告  兆豐產物保險股份有限公司

法定代理人  梁正德  
訴訟代理人  黃美娟  
被      告  杜勇義  

上列當事人間請求損害賠償事件，本院於民國111年7月5日言詞
辯論終結，判決如下：
　　主      文
被告應給付原告新臺幣(下同)17,225元，及自111 年1月12日起
至清償日止，按週年利率百分之5 計算之利息。
原告其餘之訴駁回。
訴訟費用1,000元由被告負擔277元，餘由原告負擔。
本判決原告勝訴部分得假執行。
    事實及理由
一、原告主張：被保險人尤美粧以其所有車牌號碼0000-00號自
    用小客車（下稱系爭小客車）向原告投保車體損失險。尤美
    粧於110年7月18日15時26分許駕駛系爭小客車，沿屏東縣屏
    東市廣東南路由西往東行駛於外側車道，行至該路段216-1
    號處，遭被告騎乘車牌號碼000-000號普通重型機車，因未
    注意車前狀況並隨時採取必要之安全措施致碰撞系爭小客車
    ，系爭小客車因而受損。系爭小客車經維修後支出維修費用
    62,269元，原告業已全部賠付完畢，爰依侵權行為及保險法
    第53條規定，提起本件訴訟等語，並聲明：㈠被告應給付原
    告62,269元，及自111年1月12日起至清償日止，按週年利率
    百分之5計算之利息。㈡訴訟費用由被告負擔。
二、被告則以：伊不否認於前揭時、地碰撞系爭小客車，惟伊對
    於本件事故之發生並無任何過失，維修後視鏡之費用過高等
    語，資為抗辯，並聲明：原告之訴駁回。　
三、本院之判斷：
　  原告主張前開事實，業據其提出汽車受損照片、道路交通事
    故當事人登記聯單、道路交通事故初步分析研判表等件為證
    ，且經本院核對無訛，被告對於碰撞系爭小客車並不爭執，
    堪信原告主張為真實。按汽車、機車或其他非依軌道行駛之
    動力車輛，在使用中加損害於他人者，駕駛人應賠償因此所
    生之損害。但於防止損害之發生，已盡相當之注意者，不在
    此限。民法第191 條之2 定有明文。依上開規定，被告自應
    負賠償責任。又原告主張系爭小客車為其承保，其已依保險
    契約賠付62,269元予尤美粧等情，亦據原告提出尤美粧之行
    照影本、修理費用估價單、發票、賠款滿意書等件為證，堪
    認屬實。惟查，修復費用之賠償以必要者為限，則修理材料
    以新品換舊品，自應予以折舊（最高法院77年度第9 次民事
    庭會議決議(一)意旨參照），本件系爭小客車依上揭行車執
    照所載，係101年6月出廠，於上開事故發生時已使用9年1月
    ，是其以新代舊之零件費用，應將折舊部分自損害賠償額中
    予以扣除。復依行政院所頒固定資產耐用年數表及固定資產
    折舊率之規定，系爭小客車之耐用年數應為5 年。從而，系
    爭小客車關於零件更新部分應為9,009元【計算式：殘價＝取
    得成本÷（耐用年數＋1 ），54,053 ÷（5 ＋1 ）＝9,009，小
    數點以下四捨五入，下同），再加計毋庸折舊之工資2,339
    元及塗裝費用5,877元，則原告實際損害額應為17,225元，
    是原告之請求逾此金額部分，應予剔除。
四、綜上所述，原告依侵權行為及保險代位之法律關係，請求被
    告給付17,225元，及自起訴狀繕本送達翌日即111 年1月12
    日起至清償日止，按週年利率百分之5 計算之利息，為有理
    由，應予准許，逾此部分之請求為無理由，應予駁回。又本
    件係適用小額訴訟程序所為被告部分敗訴之判決，就原告勝
    訴部分，依民事訴訟法第436條之20規定，應依職權宣告假
    執行。另本件訴訟費用為第一審裁判費1,000元，依兩造勝
    訴敗訴比例，由被告負擔訴訟費用277元，餘723元由原告負
    擔，爰依職權酌定兩造應負擔訴訟費用如主文第3 項所示。
五、訴訟費用負擔之依據：民事訴訟法第79條。
中　　華　　民　　國　　111 　年　　7 　　月　　12　　日
                  屏東簡易庭  法　官  王致傑
以上為正本，係照原本作成。
如不服本判決，應於判決送達後二十日內，以判決違背法令為理
由，向本院提出上訴狀並表明上訴理由（上訴理由應表明：一、
原判決所違背之法令及其具體內容；二、依訴訟資料可認為原判
決有違背法令之具體事實），如未表明上訴理由者，應於上訴後
二十日內向本院提出上訴理由書。如委任律師提起上訴者，應一
併繳納上訴審裁判費。
中　　華　　民　　國　　111 　年　　7 　　月　　12　　日
                              書記官　鍾小屏